臺灣桃園地方法院刑事判決　　　　　 96年度交簡上字第134號
上　訴　人
即　被　告　甲○○
　　　　　　　　　　　號
上列上訴人因竊盜案件，不服本院桃園簡易庭民國96年5 月28日
96年度壢交簡字第1296號第一審判決（聲請簡易判決處刑書案號
：臺灣桃園地方法院檢察署96年度偵字第9180號）提起上訴，本
院管轄之第二審合議庭判決如下：
        主  文
原判決撤銷。
甲○○服用酒類，不能安全駕駛動力交通工具而駕駛，處拘役肆
拾日，如易科罰金以新台幣壹仟元折算壹日，減為拘役貳拾日，
如易科罰金以新台幣壹仟元折算壹日。
　　　　事實及理由
一、本件事實及理由均引用本院桃園簡易庭第一審判決書所載之
    事實及理由（如附件所示）。另補充如下：被告上訴理由狀
    稱：其初入社會，不經世事，初次犯錯，希酌輕量刑云云，
    然法院對於酒醉駕駛之量刑恆審酌被告呼氣或血液中酒精濃
    度之多寡，此有客觀之量化標準，第一審法院依法裁量刑度
    ，若無嚴重失出失入情況，上訴審法院不應妄加干涉，被告
    希本院再予酌量減輕，殆屬無此可能；又酒醉駕車為警移送
    法辦之事，天天均在報章雜誌及電視網路各傳媒刊登及播送
    ，被告為20餘歲之人，豈可猶以不經世事以為抗辯。綜上，
    原審判決認事、用法並無違法或不當。
二、原審核被告所為，係犯刑法第185 條之3 之公共危險罪，並
    援引刑法第41條第1 項前段，刑法施行法第1 條之1 第1 項
    、第2 項但書等規定，而量處其拘役40日，如易科罰金以新
    台幣壹仟元折算壹日，其認事、用法均無違誤，量刑亦屬妥
    適。上訴人徒執前詞指摘原判決不當，核無理由，本應予以
    駁回，然原審判決時中華民國九十六年罪犯減刑條例尚未立
    法施行，原審判決後，該條例已於96年7 月16日施行，被告
    所犯本件罪刑，自應依該條例減刑如主文第二項所示，爰予
    撤銷改判如主文所示。
三、被告經本院合法傳喚，無正當理由未到庭，爰不待其陳述逕
    行判決。
據上論斷，應依刑事訴訟法第455條之1第3項、第369條第1項前
段、第373 條、第371 條，修正後刑法第2 條第1 項前段、刑法
第185 條之3 、第41條第1 項前段，刑法施行法第1 條之1 第1
項、第2 項但書，中華民國九十六年罪犯減刑條例第2條 第1 項
第3 款、第7 條、第9 條，判決如主文。
本案經檢察官董良造到庭執行職務
中　　華　　民　　國　　96　　年　　8 　　月　　21　　日
                  刑事第12庭審判長法    官  游紅桃
                                  法　　官  王美玲
                                  法　　官  曾雨明
以上正本證明與原本無異。
本件不得上訴。
                                  書 記 官  施春祝
中　　華　　民　　國　　96　　年　　8 　　月　　21　　日
附錄法條：
中華民國刑法第185 條之3 （重大違背義務致交通危險罪）
服用毒品、麻醉藥品、酒類或其他相類之物，不能安全駕駛動力
交通工具而駕駛者，處1 年以下有期徒刑、拘役或3 萬元以下罰
金。
附件：
